Config:
  hfst:
    Gen: ../../../src/generator-gt-norm.hfst
    Morph: ../../../src/analyser-gt-norm.hfst
  xerox:
    Gen: ../../../src/generator-gt-norm.xfst
    Morph: ../../../src/analyser-gt-norm.xfst
    App: lookup

Tests:

  Verb - k̲áaguhl - ENGLISH : # CLASS_UHL_STEM_2

     k̲áaguhl+V+Imm+Pres: k̲áagulga
     k̲áaguhl+V+Simp+Pres: k̲áagulgang
     k̲áaguhl+V+Dir+Past: k̲áagulgan
     k̲áaguhl+V+NonFact: k̲áagul.ang
     k̲áaguhl+V+Interr+Pres+Hab: k̲áagulgang
     k̲áaguhl+V+Pres+Hab: k̲áagulganggang
     k̲áaguhl+V+Pres+Hab+NonFact: k̲áagulgangang
     k̲áaguhl+V+Dir+Past+Hab: k̲áagulgiinii
     k̲áaguhl+V+Interr+Past+Hab: k̲áagulgaangaa
     k̲áaguhl+V+Indir+Past+Hab: k̲áagulgaangaan
     k̲áaguhl+V+Interr+Near+Fut: k̲áagulang k̲asaʼáa
     k̲áaguhl+V+Near+Fut: k̲áagulang k̲asaʼáang
     k̲áaguhl+V+Interr+VNear+Fut: k̲áagulang k̲asaasdláa
     k̲áaguhl+V+VNear+Fut: k̲áagulang k̲asaasdláang
     k̲áaguhl+V+3pl+Interr+Pres+Hab: k̲áagulgangʼwaa
     k̲áaguhl+V+3pl+Pres+Hab: k̲áagulgangʼwaang
     k̲áaguhl+V+3pl+Pres+Hab+NonFact: k̲áagulgangʼwaa.ang
     k̲áaguhl+V+Neg+Pres+Hab: k̲áagulgangʼanggang
     k̲áaguhl+V+Neg+Pres+Hab+NonFact: k̲áagulgangʼangang
     k̲áaguhl+V+Neg+Interr+Near+Fut: k̲áagulang k̲asaaʼáng
     k̲áaguhl+V+Neg+Near+Fut: k̲áagulang k̲asaaʼánggang
     k̲áaguhl+V+Neg+Interr+VNear+Fut: k̲áagulang k̲asaasdläʼáng
     k̲áaguhl+V+Neg+VNear+Fut: k̲áagulang k̲asaasdläʼánggang
     k̲áaguhl+V+Neg+3pl+Interr+Pres+Hab: k̲áagulgangʼangʼwaa
     k̲áaguhl+V+Neg+3pl+Pres+Hab: k̲áagulgangʼangʼwaang
     k̲áaguhl+V+Neg+3pl+Pres+Hab+NonFact: k̲áagulgangʼangʼwaa.ang

